臺灣宜蘭地方法院刑事判決　　　　　　　 100年度訴字第50號
公　訴　人　臺灣宜蘭地方法院檢察署檢察官
被　　　告　王智賢
上列被告因毒品危害防制條例案件，經檢察官提起公訴（99年度
毒偵字第854號），嗣於本院準備程序進行中，被告先就被訴事
實為有罪之陳述，經裁定進行簡式審判程序，本院判決如下：
    主  文
王智賢犯施用第一級毒品罪，累犯，處有期徒刑拾月，扣案之第
一級毒品海洛因壹包（驗餘後淨重零點零肆參公克）沒收銷燬之
；注射針筒貳支、塑膠提撥管壹支，均沒收之。又犯施用第二級
毒品罪，累犯，處有期徒刑肆月。應執行有期徒刑壹年，扣案之
第一級毒品海洛因壹包（驗餘後淨重零點零肆參公克）沒收銷燬
之；注射針筒貳支、塑膠提撥管壹支，均沒收之。
    犯罪事實及理由
一、犯罪事實：
    王智賢前因施用毒品案件，經送觀察、勒戒後，認為無繼續
    施用毒品之傾向，而於民國91年6月10日執行完畢釋放，並
    經臺灣宜蘭地方法院檢察署檢察官以90年度毒偵字第1469號
    為不起訴處分確定。王智賢復於上開觀察勒戒執行完畢後五
    年內，因施用毒品案件，經本院以93年度訴字第157號判決
    判處有期徒刑一年、六月，另又因竊盜案件，經臺灣高等法
    院以93年度上訴字第2796號判決判處有期徒刑二年二月，嗣
    經本院以96年度聲減字第199號裁定將上開一年、六月之刑
    ，各減刑二分之一，並定其三罪之應執行刑為有期徒刑二年
    十月確定，甫於99年3月9日假釋縮行期滿執行完畢。詎王智
    賢猶不知悔改，明知海洛因、甲基安非他命分別為毒品危害
    防制條例第2條第2項第1、2款所規定之第一、二級毒品，均
    不得擅自施用，竟仍先後為下列行為：
（一）王智賢基於施用第一級毒品海洛因之犯意，於99年10月26
      日上午11時許，在宜蘭縣頭城鎮○○○路5巷2之4號2樓住
      處內，以將第一級毒品海洛因摻水置入注射針筒內，再將
      之施打注射入體內之方式，施用第一級毒品海洛因一次。
（二）王智賢基於施用第二級毒品甲基安非他命之犯意，於99年
      10月26日下午3時48分往前回溯96小時內之某時，在宜蘭
      縣境內某處，以將第二級毒品甲基安非他命置於玻璃吸食
      器內點火燒烤，再吸食其所生煙霧之方式，施用第二級毒
      品甲基安非他命一次。
    嗣警方於99年10月26日中午12時30分許，在宜蘭縣礁溪鄉○
    ○路142號前攔檢王智賢，扣得王智賢所有之第一級毒品海
    洛因一包（驗餘後淨重0.043公克）及施用海洛因之工具注
    射針筒二支、塑膠提撥管一支，並採集王智賢之尿液送驗，
    其尿液檢驗結果呈現嗎啡、可待因、安非他命、甲基安非他
    命陽性反應，警方始查知上情。案經宜蘭縣政府警察局移請
    臺灣宜蘭地方法院檢察署檢察官偵查起訴，嗣於本院準備程
    序進行中，被告先就被訴事實為有罪之陳述，經裁定進行簡
    式審判程序。
二、證據：
（一）被告王智賢於本院審理時之自白。
（二）尿液採驗作業管制紀錄、慈濟大學濫用藥物檢驗中心檢驗
      總表各一件。
（三）宜蘭縣政府警察局搜索扣押筆錄、扣押物品目錄表各一件
      及搜索現場相片四張。
（四）扣案之第一級毒品海洛因一包（驗餘後淨重0.043公克）
      、注射針筒二支、塑膠提撥管一支。
（五）交通部民用航空局航空醫務中心99年11月11日航藥鑑字第
      0996916號毒品鑑定書一件。
（六）本院93年度訴字第157號刑事判決書、全國施用毒品案件
      紀錄表、法務部全國檢察官線上查詢刑案人犯在監所最新
      資料報表、臺灣高等法院被告前案紀錄表各一件。
三、應適用之法條：
（一）刑事訴訟法第273條之1第1項，第299條第1項前段、第310
      條之2、第454條。
（二）毒品危害防制條例第10條第1項、第2項、第18條第1項前
      段。
（三）刑法第11條前段、第47條第1項、第38條第1項第2款、第5
      1條第5款。
四、併此敘明：茲審酌被告之素行、智識程度；犯罪之動機、目
    的、手段；前已因施用毒品之犯行，經執行觀察勒戒及有期
    徒刑完畢，仍不知悔改，復繼續沾染毒品惡習，其各次施用
    毒品行為對於自身及社會所造成之危害程度非輕；各次施用
    第一、二級毒品之犯罪態樣；犯後已坦承犯行，態度尚佳等
    一切情狀，暨檢察官、被告對於科刑範圍所表示之意見後，
    酌情就其所犯各罪依序量處如主文所示之刑，並定其應執行
    之刑，以示警懲。扣案之第一級毒品海洛因（驗餘後淨重0.
    043公克），應依毒品危害防制條例第18條第1項前段規定，
    宣告沒收銷燬之。另扣案之注射針筒二支、塑膠提撥管一支
    ，為被告所有，且為供施用海洛因毒品所用之物等情，已據
    被告於本院審理時供承明確，應依刑法第38條第1項第2款之
    規定，於其所犯事實欄（一）所載之施用第一級毒品罪下宣
    告沒收之，並併執行之。
五、本判決係依刑事訴訟法第310條之2、第454條製作，依法得
    僅記載當事人欄、主文、犯罪事實、證據名稱以及應適用之
    法條，其中犯罪事實、證據及應適用之法條，並得逕行引用
    檢察官起訴書所載。
六、如不服本件判決，得自收受送達之日起10日內，向本院提起
    上訴。
本案經檢察官陳錦雯到庭執行職務。
中    華    民    國    100    年    2    月    21    日
                  刑事第二庭法  官  劉家祥
以上正本證明與原本無異。
如不服本判決應於收受本判決後10日內向本院提出上訴書狀，並
應敘述具體理由。若未敘述理由者，應於上訴期間屆滿後20日內
向本院補提理由書狀（均須按他造當事人之人數附繕本）。
                            書記官  葉書毓
中    華    民    國    100    年    2    月    21    日
附錄本案論罪科刑法條全文：
毒品危害防制條例第10條第1項、第2項
施用第一級毒品者，處6月以上5年以下有期徒刑。
施用第二級毒品者，處 3 年以下有期徒刑。